# 工程项目政府补偿问题

提问人：余传长 时间：2020-06-10 11:12:00
陈老师，您好。
在实务中遇到这么一个问题，请帮忙分析解答：
背景： 1 、 2013 年 6 月 25 日，A市政府与B公司签订《项目投资合作框架协议》，约定由B公司负责成立公司（C公司）负责××商业街项目。 2013 年 11 月，C公司依法登记设立并开展各项工作；
2 、 2014 年 11 月，C公司通过“招拍挂”程序以 3558 万元依法确定该项目的国有土地使用权，缴纳相关费用，同时按照A市政府工作安排，开展了岩土勘察，项目设计，地质灾害评估，环境影响评估，销售中心建设等多项前期建设工作，经A市，D区（项目所在区）相关部门批准，××商业街项目于 2015 年 8 月进入全封闭施工阶段；
3 、 2015 年 10 月，因群众反映强烈反对等多方面原因，A市政府要求C公司停止该项目建设，C公司按照要求停止了项目施工建设工作；
4 、 2015 年 12 月，C公司向A市政府专题报告，申请因××商业街项目停建所造成的损失给予退还和补偿。
按照A市政府的工作安排，D区相关部门委托××会计师事务所对C公司××商业街项目前期投入资金（包括土地价款，工程款，前期运营投入，停建损失等）进行专项审计，于 2017 年 2 月出具了《专项审计报告》显示，C公司××商业街项目前期投入及补偿金额为6917.11万元（其中：项目资金投入5378.18万元，各项索赔金额1538.93万元）。
期间，经C公司与施工方多次协商达成谅解，减少赔付违约金 600 万元。核减后，C公司前期投入及补偿金额为，6317.11万元；
5 、截止目前，C公司共计收到各级政府赔偿款金额 3000 万元，C公司在实际收到该补偿款款项时冲减账面开发成本，C公司共计支付施工方违约金415.96万元，施工方开具了工程款发票，C公司在实际违约金是计入开发成本。
项目组的意见：
1 、按照账面××商业街项目开发成本的总金额作为存货跌价损失；
2 、按照实际收到的各级政府赔偿款金额计入营业外收入；
3 、按照实际支付给施工方的违约金计入营业外支出。
请陈老师，帮忙解答，谢谢！

回答人：chenyiwei
如果该项目日后不会再恢复建设，则建议对账面开发成本在履行必要内外部程序之后及时进行核销处理，核销资产的损失、支付给施工方的违约金与收到补偿款之间的差额（净额）计入营业外收入或营业外支出。